【裁判字號】    97,交易,133
【裁判日期】    970708
【裁判案由】    公共危險
【裁判全文】
臺灣桃園地方法院刑事判決             97年度交易字第133號
公  訴  人  臺灣桃園地方法院檢察署檢察官
被      告  甲○○
上列被告因公共危險案件，經檢察官聲請簡易判決處刑（97年度
速偵字第630 號），經本院認有刑事訴訟法第451 條之1 第4 項
但書第4 款之情形，改行通常訴訟程序，被告於本院準備程序進
行中，就被訴事實為有罪之陳述，經本院告知簡式審判程序意旨
，並聽取公訴人及被告之意見後，本院裁定依簡式審判程序審理
，並判決如下：
    主  文
甲○○服用酒類，不能安全駕駛動力交通工具而駕駛，累犯，處
有期徒刑玖月。
    事  實
一、甲○○前於民國91年間因公共危險案件，經本院於91年9 月
    5 日，以91年度桃交簡字第2430號判處罰金銀元20000 元，
    於91年12月28日確定，並於92年3 月17日執行完畢；復於94
    年間因公共危險案件，經本院於94年6 月30日，以94年度桃
    交簡字第1292號判處拘役55日，於94年7 月31日確定，並於
    95年1 月1 日執行完畢；後於95年間因公共危險案件，經本
    院於95年6 月26日，以95年度桃交簡字第1509號判處有期徒
    刑4 月，於95年8 月3 日確定；另於95年間再因公共危險案
    件，經本院於96年2 月16日，以96年度交易字第8 號判處有
    期徒刑7 月，於96年3 月12日確定，後經本院以96年度聲減
    字第912 號裁定減刑，減為有期徒刑3 月又15日確定，上開
    二案件自96年1 月13日起接續執行，而於96年8 月27日縮刑
    期滿執行完畢（構成累犯）。詎其猶不知惕勵，於97年4 月
    24日晚間9 時許起至97年4 月25日凌晨1 時許止，在其位於
    桃園縣桃園市○○街48巷5 號之住處，飲用藥酒約2 、3 杯
    後，已達不能安全駕駛動力交通工具之程度，竟於飲酒後駕
    駛動力交通工具車牌號碼G3－3550號自用小客車，離開上址
    住處。嗣於97年4 月25日凌晨1 時25分許，行經桃園縣桃園
    市○○路740 巷口經警攔查，進而對其實施酒測，測得其呼
    氣所含酒精成分為每公升0 ‧84毫克而查知上情。
二、案經桃園縣政府警察局桃園分局報告臺灣桃園地方法院檢察
    署檢察官偵查後聲請以簡易判決處刑。
    理  由
一、按檢察官聲請以簡易判決處刑之案件，經法院認為有刑事訴
    訟法第451 條之1 第4 項但書之情形者，應適用通常程序審
    判之，同法第452 條定有明文，經查，本件被告甲○○被訴
    公共危險一案，本院認檢察官之聲請有刑事訴訟法第451 條
    之1 第4 項但書第4 款所定之事由，不得以簡易判決處刑，
    爰依刑事訴訟法第452 條之規定，改用通常程序審判之。又
    按本件被告所犯係死刑、無期徒刑或最輕本刑為三年以上有
    期徒刑以外之罪，亦非屬臺灣高等法院管轄第一審之案件，
    其於準備程序中就被訴事實為有罪之陳述，經本院告知簡式
    審判程序之旨，並聽取當事人意見後，經本院依刑事訴訟法
    第273 條之1 第1 項規定裁定進行簡式審判程序，合先敘明
    。
二、訊據被告甲○○對於上揭事實坦白承認，並有酒精濃度檢測
    測試單1 紙，顯示其顯示其呼氣所含酒精成分為每公升0 ‧
    84毫克情形附卷可按。且依警員於97年4 月25日凌晨1 時45
    分所製作之刑法第185 條之3 案件測試觀察紀錄表所載：命
    被告作平衡動作，被告腳步不穩，顯然無法正常操控駕駛（
    附於偵查卷第15頁）。又依卷附檢測時間為97年4 月25日1
    時45分之桃園縣政府警察局汽車駕駛人酒後生理協調平衡檢
    測紀錄卡所記載，被告於檢測時就檢測內容有檢測結果不合
    格之情形，經認定為不能安全駕駛（附於偵查卷第16頁）。
    而依交通部運輸研究所90年9 月24日運安字第900005854 號
    函所載呼氣中酒精濃度每公升含量為0 ．25毫克，即相當於
    血液中酒精濃度（ＢＡＣ）百分之0 ．05，且依該函所附該
    所79年「駕駛人行為反應之研究─酒醉駕車對駕駛行為之分
    析研究」指出：ＢＡＣ達百分之0 ．03至百分之0 ．05時
    ，對駕駛能力之影響為：多數駕駛人心境逐漸變幻不定，視
    覺與反應靈敏性減弱，對速度及距離的判斷力差。對心理行
    為之影響為：觀察力逐漸欠缺，心情漸趨輕鬆，自信心增加
    ，多話，精神狀態處於陶醉感。ＢＡＣ到達百分之0 ．05
    至百分之0 ．08時，對駕駛能力之影響為：反應遲鈍，駕駛
    能力受損，遲而不決或決而不行。對心理行為之影響為：情
    緒鬆弛，感情與行為趨向誇張，肌肉不協調，精神處於興奮
    狀態。ＢＡＣ到達百分之0 ．08至百分之0 ．15時，對駕
    駛能力之影響為：判斷力嚴重受到影響，體能與精神協調受
    損，駕駛之體能困難增加。對心理行為之影響為：產生情緒
    異常現象，步伐不平穩，言語不清，反應惡劣，記憶及判斷
    力受損，精神處於錯亂狀態。超過百分之0 ．15時，對駕
    駛能力之影響為：視線搖晃，駕駛已進入恍惚狀態，判斷及
    理解遭到扭曲，駕駛不穩定。對心理行為之影響為：意識不
    明，嘔吐，站、走及講話困難，責任感喪失，精神處於麻痺
    狀態。超過百分之0 ．5 時，對駕駛人能力之影響為：無
    法開車。對心理行為之影響為：爛醉如泥，失去知覺可能致
    死，精神處於昏睡狀態。被告於本件所測得之呼氣所含酒精
    成分為每公升0 ．84毫克，相當於血液中酒精濃度（ＢＡＣ
    ）百分之0 ．168 ，依上開說明，其視線、判斷、理解能力
    等均受到相當程度之影響而減退，駕駛能力呈不穩定狀態。
    復參酌案發時命被告作平衡動作，被告腳步不穩，顯然無法
    正常操控駕駛之情事，及被告經生理協調平衡檢測經認定為
    不能安全駕駛之情形，益見被告當時確已達於不能安全駕駛
    動力交通工具程度，而仍駕車。本件事證已經明確，被告上
    揭犯行足可認定，應依法論科。
三、核被告甲○○所為，係犯刑法第185 條之3 之服用酒類不能
    安全駕駛動力交通工具而駕駛罪。查被告前有如事實欄所載
    犯罪科刑與執行情形，此有刑案資料查註紀錄表、臺灣高等
    法院被告前案紀錄表各1 份附卷可按，其於上開有期徒刑執
    行完畢後，5 年內故意再犯本件有期徒刑以上之罪，為累犯
    ，應依刑法第47條第1 項之規定，加重其刑。爰審酌被告已
    有多次公共危險前科紀錄，仍不知惕勵，而再服用酒類後，
    於不能安全駕駛之情形下，仍貿然駕駛車輛上路，危及道路
    交通安全，且乏尊重其他用路人生命、財產安全之觀念，所
    為非是，及被告被查獲後，經測得之呼氣所含酒精成分高達
    每公升0 ‧84毫克之犯罪情節，被告之智識程度、犯罪所生
    危害，惟念其犯後為前開自白，態度尚佳等一切情狀，量處
    如主文所示之刑，以示懲儆。
據上論斷，應依刑事訴訟法第452 條、第273 條之1 第1 項、第
299 條第1 項前段，刑法第185 條之3 、第47條第1 項，刑法施
行法第1 條之1 第1 項，判決如主文。
本案經檢察官鄭東峰到庭執行職務。
中    華    民    國    97    年    7     月    8     日
                          交通法庭法  官  王美玲
以上正本證明與原本無異。
如不服本判決，應於判決送達後10日內向本院提出上訴狀（應附
繕本），其未敘述上訴理由者，應於上訴期間屆滿後20日內補提
理由書狀於本院，上訴於臺灣高等法院。
                                  書記官  鄭嘉惠
中    華    民    國    97    年    7     月    10    日
附錄本案論罪科刑法條：
刑法第185條之3：
服用毒品、麻醉藥品、酒類或其他相類之物，不能安全駕駛動力
交通工具而駕駛者，處一年以下有期徒刑、拘役或科或併科十五
萬元以下罰金。


司法院資訊處製作；財團法人民間司法改革基金會備份。
